【裁判字號】    98,易,3957
【裁判日期】    990108
【裁判案由】    傷害等
【裁判全文】
臺灣臺中地方法院刑事判決              98年度易字第3957號
公  訴  人  臺灣臺中地方法院檢察署檢察官
被      告  甲○○
            乙○○
上列被告因傷害等案件，經檢察官提起公訴（98年度偵字第2153
1號），本院判決如下：
    主    文
甲○○犯恐嚇危害安全罪，處拘役拾伍日，如易科罰金，以新臺
幣壹仟元折算壹日。
甲○○被訴傷害、公然侮辱及乙○○部分，均公訴不受理。
    犯罪事實
一、甲○○與乙○○係鄰居關係，甲○○因不滿乙○○將過期發
    臭之麵粉糰6包，丟棄在其位於臺中縣霧峰鄉○○村○○路
    891號住處之騎樓，乃於民國98年7月24日下午4時許，前往
    同村中正路895號前，尋乙○○理論。雙方遂生言語爭執，
    進而互毆成傷，甲○○除以三字經辱罵乙○○外（以上傷害
    、公然侮辱業經告訴人相互撤回告訴），另基於恐嚇之犯意
    ，以「以後見一次打一次」等加害身體之事，恐嚇乙○○，
    使乙○○心生畏懼，致生危害於乙○○之身體安全。
二、案經乙○○訴由臺中縣警察局霧峰分局報告臺灣臺中地方法
    院檢察署檢察官偵查起訴。
    理    由
壹、有罪部分：
  一、按被告以外之人於審判外之陳述雖不符刑事訴訟法第 159
      條之1至之4之規定，而經當事人於審判程序同意作為證據
      ，法院審酌該言詞陳述或書面陳述作成時之情況，認為適
      當者，亦得為證據；當事人、代理人或辯護人於法院調查
      證據時，知有刑事訴訟法第159條第1項不得為證據之情形
      ，而未於言詞辯論終結前聲明異議者，視為有前項之同意
      ，同法第159條之5定有明文。本案被告、公訴人於審判期
      日就本院所引用之下列證據，並未加爭執，且本院審酌各
      該證據作成之形式、取得之方式，均無瑕疵，及與待證事
      實具有關聯性等情況，認為適當，應得作為證據，揆諸前
      開說明，均具有證據能力。
  二、訊據被告甲○○就上開恐嚇犯行，業於本院審理時坦承不
      諱（見本院卷第14、15頁），核與告訴人乙○○所指訴、
      證人即當日在場勸架之陳良慶於警詢、偵查中所證情節相
      符（見警卷第6、9、10頁、偵查卷第6、12頁)，並有員警
      職務報告、刑案現場測繪圖1紙及刑案現場照片1張（見警
      卷第1、13、14頁)附卷可稽，足認被告任意性自白與事實
      相符，堪予採信，是本件事證明確，被告甲○○恐嚇之犯
      行洵堪認定，應依法論罪科刑。
  三、核被告甲○○所為，係犯刑法第 305條之恐嚇危害安全罪
      。爰審酌被告甲○○前曾有賭博、侵占、違反肅清煙毒條
      例等前科素刑（見卷附臺灣高等法院被告前科紀錄表）、
      高中畢業之智識程度、經濟小康之生活狀況(見警卷第2頁
      被告甲○○警詢筆錄受詢問人資料）、自白認罪之犯後態
      度，以及本件係因互毆而生齟齬，被告甲○○犯罪情節尚
      非重大，又被告甲○○患有反應性精神病、憂鬱症、睡眠
      障礙等疾病（見本院卷第18、19頁診斷證明書），致情緒
      反應較一般人激烈等一切情狀，從輕量處拘役15日，並諭
      知易科罰金之折算標準，以示懲儆。
貳、不受理部分：
  一、公訴意旨略以：甲○○與乙○○係鄰居關係，林騰欲因不
      滿乙○○將過期發臭之麵粉糰 6包，丟棄在其位於臺中縣
      霧峰鄉○○村○○路891號之住處騎樓，遂於98年7月24日
      下午4時許，前往同村中正路895號前，尋找乙○○理論。
      雙方見面後，發生爭執，竟各基於傷害之犯意，發生互毆
      扭打，致乙○○受有前頭部挫傷、胸壁挫傷及右手肘表淺
      性損傷等傷害，而甲○○受有上唇臉部、頸部、左胸多處
      挫擦傷等傷害。嗣雙方停止互毆後，甲○○另基於公然侮
      辱之犯意，以「幹你娘」之三字經，辱罵乙○○。案經乙
      ○○、甲○○分別提出告訴，因認被告甲○○涉犯刑法第
      277條第1項普通傷害、第309條第1項公然侮辱等罪嫌，被
      告乙○○則涉犯刑法第277條第1項普通傷害罪嫌。
  二、按告訴乃論之罪，告訴人於第一審辯論終結前得撤回其告
      訴，又告訴經撤回者，應諭知不受理之判決，並得不經言
      詞辯論為之，刑事訴訟法第238條第1項、第303條第3款、
      第307條分別定有明文。
  三、本件被告甲○○涉犯刑法第277條第1項普通傷害罪、第30
      9條第1項公然侮辱罪；被告乙○○涉犯刑法第277條第1項
      普通傷害罪，依同法第287條前段、第314條之規定，均係
      告訴乃論之罪，今告訴人乙○○、甲○○已於本院98年12
      月18日審判期日，當庭表示不願再相互追究，並均撤回其
      告訴，有審判筆錄及告訴人乙○○、甲○○之撤回告訴聲
      請狀在卷可憑（見本院卷第13頁反面、第16、17頁），揆
      諸首揭說明，此部分爰不經言詞辯論，均諭知不受理之判
      決。
參、據上論斷，應依刑事訴訟法第299條第1項前段、第303條第3
    款、第307條，刑法第305條、第41條第 1項前段、刑法施行
    法第1條之1第1項、第2項前段，判決如主文。
本案經檢察官丙○○到庭執行職務
中    華    民    國    99    年     1    月     8    日
                刑事第四庭    法  官  張恩賜
以上正本證明與原本無異。
如不服本判決，應於收受判決後10日內向本院提出上訴書狀，並
應敘述具體理由；其未敘述上訴理由者，應於上訴期間屆滿後20
日內向本院補提理由書（均須按他造當事人之人數附繕本）「切
勿逕送上級法院」。
                              書記官  黃舜民
中    華    民    國    99    年    1     月    8     日
附錄本案論罪科刑法條
刑法第305條：
以加害生命、身體、自由、名譽、財產之事，恐嚇他人致生危害
於安全者，處二年以下有期徒刑、拘役或三百元以下罰金。

司法院資訊處製作；財團法人民間司法改革基金會備份。
